【裁判字號】    92,易,2260
【裁判日期】    921106
【裁判案由】    毒品危害防制條例
【裁判全文】
臺灣臺中地方法院刑事判決                        九十二年度易字第二二六號
    公  訴  人  臺灣臺中地方法院檢察署檢察官
    被      告  甲○○  男  四.
右列被告因毒品危害防制條例案件，經檢察官提起公訴（九十二年度毒偵字第二○四
二號），本院判決如左：
    主  文
甲○○施用第二級毒品，累犯，處有期徒刑陸月，如易科罰金，以佰元折算壹日。
    事  實
一、甲○○前因違反麻醉藥品管理條例罪，經本院判處有期徒刑九月，於民國八十六
    年十二月五日確定，並於八十七年九月四日執行完畢，猶不知悔改。又因施用毒
    品案件，經強制戒治期滿，由臺灣臺北地方法院檢察署檢察官於九十年一月九日
    ，以九十年度戒毒偵字第五號為不起訴處分確定。詎甲○○猶不知悔悟，復於九
    十二年六月十三日回溯前九十六小時內某時，在不詳地點，以不明方法，施用第
    二級毒品安非他命一次，為警於九十二年六月十三日四時許強制採尿查獲。
二、案經臺中縣警察局霧峰分局報告臺灣臺中地方法院檢察署檢察官偵查起訴。
    理  由
一、訊據被告甲○○矢口否認有右揭施用第二級毒品犯行，辯稱九十二年六月十三日
    為警採尿送驗期間，其都與友人何福見同住一室，因何福見有施用毒品安非他命
    之犯行，其可能是吸到二手煙，所以伊驗尿結果才會有安非他命反應云云。惟查
    被告於九十二年六月十三日四時許，為警在臺中縣大里市○○街五○一號二樓查
    獲後，經採取其尿液送請臺中縣衛生局檢驗結果，係呈甲基安非他命陽性反應之
    事實，有臺中縣衛生局尿液煙毒檢驗報告影本一份在卷可稽。按一般人如未施用
    安非他命，其尿液應不會檢出安非他命反應，倘有吸用者，約百分之七十於二十
    四小時內自尿中排出，約百分之九十於九十六小時內自尿中排出，故推算施用時
    間距採尿時間最長可能不會超過四日，此有行政院衛生署藥物食品檢驗局八十一
    年二月八日（八一）藥檢壹字第００一一五六號函敘明在案。是經採尿檢驗有安
    非他命反應者，通常可認其人於採尿前四日內有施用安非他命，故被告應於九十
    二年六月十三日採尿前四日內某時，有施用安非他命一次之行為甚明。被告於本
    院審理時雖辯稱：可能是吸到何福見之二手煙，才會驗出有安非他命反應云云。
    惟查吸入含有毒品之二手煙，在文獻上，雖尚無能否由尿液中檢驗出毒品反應之
    研究報告，然依法務部調查局檢驗毒品案件經驗研判，若非共處於空間密閉狹小
    ，並故意大量吸入該氣體，應不致於尿液中代謝出煙毒或甲基安非他命反應之情
    ，業經法務部調查局（八三）發技（一）字第八三一○○一八五號函釋無誤。依
    常情，一般人當無故意大量吸入毒品之二手煙情形，而被告雖與何福見同住一室
    ，但尚非處於與外界全然隔離之如車箱內之密閉空間內，應無可能間接吸入該二
    手煙，且其尿液亦不至於檢驗出甲基安非他命陽性反應，其前揭否認施用安非他
    命之辯詞，顯係事後卸責之詞，不足採信。此外，被告前因施用毒品案件，經強
    制戒治期滿，由臺灣臺北地方法院檢察署檢察官於九十年一月九日，以九十年度
    戒毒偵字第五號為不起訴處分確定等情，此亦有臺灣臺中地方法院檢察署刑案資
    料查註紀錄表一份在卷足據。本件事證已明，被告施用毒品之罪證明確，應依法
    論科。
二、核被告所為，係犯毒品危害防制條例第十條第二項之施用第二級毒品罪。被告施
    用第二級毒品前後持有第二級毒品之低度行為，應為施用第二級毒品之高度行為
    所吸收，不另論罪。被告前因違反麻醉藥品管理條例罪，經本院判處有期徒刑九
    月，於八十六年十二月五日確定，並於八十七年九月四日執行完畢，有臺灣高等
    法院被告全國前案紀錄表一份附卷足憑，其受有期徒刑執行完畢後，於五年內再
    犯本件有期徒刑以上之罪，為累犯，應依刑法第四十七條之規定加重其刑。爰審
    酌被告前有施用毒品前科紀錄，復經強制戒治為不起訴處分後，猶繼續施用毒品
    ，且於本件犯後猶飾詞圖卸，不知悔悟，情節非輕，惟念及吸毒係戕害自己身心
    之行為，從另一角度觀察，應視同病人看待，及本件僅能證明被告施用安非他命
    一次等一切情狀，量處如主文所示之刑，並諭知易科罰金之折算標準。
據上論斷，應依刑事訴訟法第二百九十九條第一項前段，毒品危害防制條例第十條第
二項、第二十三條第二項，刑法第十一條前段、第四十七條、第四十一條第一項前段
，罰金罰鍰提高標準條例第二條，判決如主文。
本案經檢察官乙○○到庭執行職務
中      華      民      國    九十二    年     十一     月      六      日
                            臺灣臺中地方法院刑事第二庭
                                審判長法  官  張  智  雄
                                      法  官  許  惠  瑜
                                      法  官  柯  崑  輝
右正本證明與原本無異。
如不服本判決，應於判決送達後十日內向本院提出上訴狀，上訴於臺灣高等法院臺中
分院( 須附繕本 )。
                                      書記官
中      華      民      國    九十二    年     十一     月      六      日
附錄本案論罪科刑法條全文
毒品危害防制條例
第十條第二項：施用第二級毒品者，處三年以下有期徒刑。


司法院資訊處製作；財團法人民間司法改革基金會備份。
